臺灣花蓮地方法院刑事判決　　　　　　　 96年度訴字第114號
公　訴　人　臺灣花蓮地方法院檢察署檢察官
被　　　告　丙○○
　　　　　　　　　　（現另案於臺灣花蓮監獄執行中）
上列被告因違反毒品危害防制條例等案件，經檢察官提起公訴（
96年度偵字第67號），因被告於準備程序中為有罪之陳述，經本
院合議庭裁定改以簡式審判程序審理，判決如下：
    主  文
丙○○施用第一級毒品，累犯，處有期徒刑捌月，扣案之海洛因
肆包（淨重參點參陸公克）、安非他命壹包（含袋重零點伍捌公
克）均沒收銷燬之；又行使偽造私文書，累犯，處有期徒刑肆月
，偽造如附表編號二、六、九所示之「乙○○」署押共柒枚沒收
。又偽造署押，累犯，處有期徒刑參月，偽造如附表編號一、三
、四、五、七、八所示之「乙○○」署押共貳拾柒枚沒收。應執
行有期徒刑壹年，扣案之海洛因肆包（淨重參點參陸公克）、安
非他命壹包（含袋重零點伍捌公克）均沒收銷燬之；偽造如附表
所示「乙○○」之署押共參拾肆枚均沒收。
    事實及理由
一、本案犯罪事實及證據除下列補充及更正部分外，餘均引用附
    件檢察官起訴書之記載：
（一）丙○○前於民國93年間因施用毒品案件，經本院判處有期
      徒刑1年確定，甫於95年1月1日縮短刑期執行完畢。
（二）起訴書第 2頁即犯罪事實欄二第11行所載「署押共24枚（
      含簽名12枚、指印12枚）」，應更正為「如附表所示編號
      1至6之署押共31枚」。
（三）起訴書第2頁即犯罪事實欄二倒數第5行「在偵訊筆錄及訊
      問筆錄上」更正為「在偵訊筆錄、本院訊問筆錄及本院裁
      定正本送達證書上」等字。該欄倒數第4行「簽名2枚」刪
      除「2枚」2字。倒數第 4行末「前後接續偽造署押合計26
      枚（含簽名14枚、指印12枚）」更正為「前後接續偽造如
      附表所示署押共34枚」等字。並接著補充：「丙○○在勘
      察採證同意書、偵辦毒品案件涉嫌人尿液檢體採集送驗紀
      錄表、本院裁定送達證書上接續偽造『乙○○』署名或按
      捺指印，係分別表示同意採證、採尿或業收受觀察勒戒裁
      定之意思，再一併交還予警員收執而行使之」等語。
（四）證據部分補充：本院裁定正本送達證書1份。
二、被告於承辦警員詢問是否同意採證或採尿時，分別在勘察採
    證同意書、偵辦毒品案件涉嫌人尿液檢體採集送驗紀錄表上
    之同意人欄及嫌疑人欄偽造「乙○○」之署押，單從形式上
    觀察，即足以知悉係表示由「乙○○」名義出具同意警局於
    為採證或採尿，另被告於本院送達證書上之本人欄簽名，單
    從形式上觀察，即足以知悉係表示由「乙○○」名義出具領
    收裁定之證明，屬刑法第 210條所稱之私文書，其偽造完成
    後復持以交回警員，顯然於該文書之內容有所主張，而足以
    生損害於「乙○○」本人及警察機關偵查犯罪之正確性。至
    於被告雖另在逮捕通知書上偽造「乙○○」之署押，然上開
    通知書僅止於警局將刑事訴訟法第88條規定得逕行逮捕之情
    形，據以告知或通知被告使其得以為刑事訴訟法相關權利之
    主張而已，此種事實之告知或通知，並不生法效意思，尚與
    刑法所規範之文書有別，被告縱有偽造署押於其上，亦與刑
    法偽造文書罪不該當，併此說明。核其所為，係犯毒品危害
    防制條例第10條第1項之施用第一級毒品罪、同條第2項之施
    用第 2級毒品罪、刑法第216條之行使第210條之偽造私文書
    罪，偽造文書之低度行為則為行使之高度行為所吸收，應僅
    以行使罪論擬。至其偽造署押之行為係偽造該私文書之部分
    行為，為偽造私文書罪吸收，不另論罪。又被告偽造「乙○
    ○」之簽名及指印於警訊筆錄、逕行逮捕通知書、扣押筆錄
    、扣押物品目錄表、偵訊筆錄、本院訊問筆錄上，所為係另
    犯刑法第217條第1項之偽造署押罪。被告冒「乙○○」名義
    在上開文書上偽造署押，均係基於逃避刑責之動機以單一犯
    意接續多次為偽造署押之行為，屬接續犯。被告接續在勘察
    採證同意書、偵辦毒品案件涉嫌人尿液檢體採集送驗紀錄表
    、本院裁定送達證書上偽造署押，並進而接續行使，均屬時
    間、空間密接不可分的接續行為，應論以一行使偽造文書罪
    。又被告以一施行毒品行為同時觸犯施用第一級毒品、第二
    級毒品罪，係屬想像競合犯，應從一重論以施用第一級毒品
    罪。被告所犯施用第一級毒品罪、行使偽造私文書罪、偽造
    署押罪之間，犯意各別、行為互殊，應予分論併罰。末查被
    告有如事實欄所載之論罪科刑情形，有臺灣高等法院被告前
    案紀錄表1件在卷可查，其於有期徒刑執行完畢後5年內，再
    犯有期徒刑以上之本罪，為累犯，所犯上開各罪應加重其刑
    。
三、爰審酌被告素行狀況、犯罪之動機、目的、手段、所生危害
    及犯後已坦承犯行，態度良好等一切情狀，量處如主文所示
    之刑，以資懲儆。至扣案之毒品海洛因 4包（淨重3.36公克
    ）、安非他命小包（含袋重0.58公克）均依毒品危害防制條
    例第18條第 1項前段沒收銷燬之。被告偽造「乙○○」之署
    押共34枚，不問屬於犯人與否，均應依刑法第 219條之規定
    ，宣告沒收之。另被告雖亦經警扣得吸食器 1個，然經檢察
    官當庭表示非屬本件供被告施用安非他命之物（見本院卷第
    37頁），故無庸宣告沒收，並此敘明。
四、依刑事訴訟法第299條第1項前段、第273條之1第1項、第310
    條之2、第454條，毒品危害防制條例第10條第1項、第2項、
    第18條第1項前段，刑法第216條、第210條、第217條第 1項
    、第219條、第47條、第55條、第51條第5款，判決如主文。
本案經檢察官甲○○到庭執行職務。
中　　華　　民　　國　　96　　年　　3 　　月　　30　　日
　　　　　　　　　      臺灣花蓮地方法院刑事第三庭
                                法　官　鄭  培  麗
上列正本證明與原本無異。
如對本判決不服，應於送達後10日內，向本院提出上訴狀（應抄
附繕本）告訴人或被害人如對於本判決不服者，應具備理由請求
檢察官上訴，其上訴期間之計算係以檢察官收受判決正本之日期
為準。
                                書記官
中　　華　　民　　國　　96　　年　　4 　　月　　2 　　日
附錄本判決論罪之法律條文：
毒品危害防制條例第10條：
施用第一級毒品者，處六月以上五年以下有期徒刑。
施用第二級毒品者，處三年以下有期徒刑。
毒品危害防制條例第18條第1項前段：
查獲之第一、二級毒品及專供製造或施用第一、二級毒品之器具
，不問屬於犯人與否，均沒收銷燬之；查獲之第三、四級毒品及
製造或施用毒品之器具，無正當理由而擅自持有者，均沒入銷燬
之。但合於醫藥、研究或訓練之用者，得不予銷燬。
中華民國刑法第216條：
(行使偽造變造或登載不實之文書罪)
行使第二百十條至第二百十五條之文書者，依偽造、變造文書或
登載不實事項或使登載不實事項之規定處斷。
中華民國刑法第210條：
(偽造變造私文書罪)
偽造、變造私文書，足以生損害於公眾或他人者，處五年以下有
期徒刑。
中華民國刑法第217條第1項：
(偽造盜用印章印文或署押罪)
偽造印章、印文或署押，足以生損害於公眾或他人者，處三年以
下有期徒刑。
中華民國刑法第219條：
(沒收之特例)
偽造之印章、印文或署押，不問屬於犯人與否，沒收之。
附表：
┌──┬────┬───────────┬──┬──┐
│編號│偽造日期│文    件    名    稱  │偽造│偽造│
│    │        │                      │署名│指紋│
├──┼────┼───────────┼──┼──┤
│ 1  │95.10.29│花蓮縣警察局花蓮分局  │5枚 │10枚│
│    │        │豐川派出所調查筆錄2份 │    │    │
├──┼────┼───────────┼──┼──┤
│ 2  │95.10.29│花蓮縣警察局花蓮分局勘│1枚 │1枚 │
│    │        │察採證同意書          │    │    │
├──┼────┼───────────┼──┼──┤
│ 3  │95.10.29│花蓮縣警察局花蓮分局扣│3枚 │3枚 │
│    │        │押筆錄                │    │    │
├──┼────┼───────────┼──┼──┤
│ 4  │95.10.29│花蓮分局豐川派出所扣押│1枚 │1枚 │
│    │        │物品目錄表            │    │    │
├──┼────┼───────────┼──┼──┤
│ 5  │95.10.29│花蓮縣警察局花蓮分局逮│1枚 │1枚 │
│    │        │捕通知書              │    │    │
├──┼────┼───────────┼──┼──┤
│ 6  │95.10.29│偵辦毒品案件涉嫌人尿液│1枚 │3枚 │
│    │        │檢體採集送驗紀錄表（共│    │    │
│    │        │1式2聯）              │    │    │
├──┼────┼───────────┼──┼──┤
│ 7  │95.10.29│臺灣花蓮地方法院檢察署│1枚 │無  │
│    │        │訊問筆錄              │    │    │
├──┼────┼───────────┼──┼──┤
│ 8  │95.10.29│本院訊問筆錄          │1枚 │無  │
├──┼────┼───────────┼──┼──┤
│ 9  │95.10.29│本院送達證書          │1枚 │無  │
└──┴────┴───────────┴──┴──┘
